臺灣高等法院刑事裁定
110年度聲字第1707號
聲明異議人 
即  被  告  廖敏鑫



上列聲明異議人即被告因違反毒品危害防制條例案件，對於本院
110年度毒抗字第523號，中華民國110年4月6日所為之裁定，聲
明異議，本院裁定如下：
    主  文
聲明異議駁回。   
    理  由
一、聲明異議意旨略以：
　㈠為因應毒品危害防制條例修正及最高法院刑事大法庭民國109
    年11月18日109年度台上大字第3826號裁定，法務部及衛生
    福利部變更適用觀察勒戒處遇之對象、標準及頻率，研議修
    正「有無繼續施用毒品傾向評估標準」，但評估項目中僅調
    整前科紀錄，其他評估項目則未調整，顯與司法院釋字第77
    5號解釋意旨相牴觸。
　㈡臺灣基隆地方法院110年度毒聲字第129號裁定令被告入戒治
    處所施以強制戒治，被告抗告後經本院以110年度毒抗字第5
    23號裁定駁回之理由，係因被告前科紀錄分數過高，惟前科
    紀錄與被告有無繼續施用毒品傾向之關聯性不明，實不宜遽
    採為裁定依據。本院裁定駁回被告之抗告，有失公允，請將
    該裁定撤銷，發回更裁，讓被告得以早日接續執行刑期，以
    返回社會，給予重生機會云云。
二、按：
　㈠受刑人或其法定代理人或配偶以檢察官執行之指揮為不當者
    ，得向諭知該裁判之法院聲明異議，刑事訴訟法第484條定
    有明文。又執行機關對於審判機關所為之裁判，並無審查內
    容之權，故裁判是否違法，並非執行機關所得過問，是聲明
    異議之對象，應係檢察官之執行指揮行為，而非檢察官據以
    指揮執行之裁判，故所稱「檢察官執行之指揮不當」，係指
    檢察官有積極執行指揮之違法及其執行方法有不當等情形而
    言；檢察官如依確定判決、裁定指揮執行，即無執行之指揮
    違法或其執行方法不當之可言，至於原確定判決、裁定，是
    否有認定事實錯誤或違背法令之不當，應循再審或非常上訴
    程序以資救濟，尚無對之聲明異議之餘地（最高法院108年
    度台抗字第79號裁定意旨參照）。
　㈡又刑事訴訟法第483條規定，當事人對於有罪裁判之文義有疑
    義者，得向諭知該裁判之法院聲明疑義，所謂對於有罪裁判
    之解釋有疑義，是指對於科刑判決主文有疑義而言，科刑判
    決確定後檢察官應依判決主文而為執行，若主文之意義明瞭
    ，不影響於刑之執行，自無請求法院予以解釋之必要（最高
    法院109年度台抗字第441號、109年度台聲字第134號裁定參
    照）。且按對於抗告法院之裁定，不得再行抗告。但對於其
    就左列抗告所為之裁定，得提起再抗告：一、對於駁回上訴
    之裁定抗告者。二、對於因上訴逾期聲請回復原狀之裁定抗
    告者。三、對於聲請再審之裁定抗告者。四、對於第477條
    定刑之裁定抗告者。五、對於第486條聲明疑義或異議之裁
    定抗告者。六、證人、鑑定人、通譯及其他非當事人對於所
    受之裁定抗告者。刑事訴訟法第415條第1項定有明文。
三、經查：
　㈠被告前因施用毒品案件，經臺灣基隆地方檢察署檢察官以110
    年度聲戒字第21號、109年度毒偵字第1114號聲請強制戒治
    ，經臺灣基隆地方法院以110年度毒聲字第129號裁定被告入
    戒治處所施以強制戒治，其期間為6個月以上，至無繼續強
    制戒治之必要為止，但最長不得超過1年，被告不服提起抗
    告，再經本院以110年度毒抗字第523號裁定抗告駁回，有上
    開刑事裁定書在卷可參，是上開強制戒治案件，係依臺灣基
    隆地方法院以110年度毒聲字第129號裁定所為，準此，本案
    「諭知該裁判之法院」係臺灣基隆地方法院（最高法院106
    年度台抗字第305號裁定意旨參照）。依本案「聲明異議」
    之字面文義而言，本院既非諭知上開強制戒治裁定之法院，
    就前開執行指揮處分之聲明異議並無管轄權。況被告上開案
    件業已確定，具有實質之確定力，非經非常上訴或其他適法
    程序予以撤銷或變更，不得再行爭執，檢察官依法據以執行
    ，要無不當。故被告就此部分誤向本院所為形式上聲明異
　  議之主張，亦與法不合。
  ㈡綜上所述，被告以本院為諭知裁判之法院，向本院聲明異議
    ，即非合法，且原確定裁定非刑事訴訟法第484條所定得聲
    明異議，本院亦無從予以審究。揆諸上開規定，被告以前詞
    循聲明異議程序請求救濟，為無理由，應予駁回。
據上論斷，應依刑事訴訟法第486條，裁定如主文。
中　　華　　民　　國　　110 　年　　5 　　月　　24　　日
                  刑事第七庭    審判長法　官  孫惠琳
                                      法　官  連雅婷
                                      法　官  張育彰
以上正本證明與原本無異。
如不服本裁定，應於收受送達後5 日內向本院提出抗告狀。
                                      書記官  蔡麗春
中　　華　　民　　國　　110 　年　　5 　　月　　24　　日